【裁判字號】    92,訴,962
【裁判日期】    920930
【裁判案由】    返還融資貸款
【裁判全文】
臺灣臺北地方法院民事判決  九十二年度訴字第九六二號
    原      告  富邦證券金融股份有限公司
    法定代理人  戊○○
    訴訟代理人  丁○○
                丙○○
    被      告  乙○○
    訴訟代理人  孫天麒律師
右當事人間請求返還融資貸款事件，本院於中華民國九十二年九月十七日言詞辯論終
結，判決如左：
    主      文
原告之訴及假執行之聲請均駁回。
訴訟費用由原告負擔。
    事      實
甲、原告方面：
壹、聲明：
一、被告應給付原告新台幣（下同）五十五萬元，及自民國八十七年九月八日起至清
    償日止，按年息百分之九點七五計算之利息，並按上開利率百分之十計付違約金
    。
二、願以現金或同額之中央政府重大交通建設公債八十六年度甲類第十期債票供擔保
    ，請准宣告假執行。
貳、陳述：
一、被告向原告申請設立信用帳號八七一○─一一四之帳戶，從事股票之融資融券信
    用交易，同時訂立融資融券契約書，嗣被告於訴外人偉利證券股份有限公司（下
    稱偉利證券公司）買進「金緯」股票共計二十七萬股，且於八十七年九月八、九
    日向原告融資共計七百四十萬八千元，被告並依融資融券契約書第三條之約定，
    提供前揭股票予原告作為其融資債務之擔保。嗣前開「金緯」股票於八十八年元
    月二十日變更為全額交割股，依兩造當事人簽訂之融資融券契約書第一條之規定
    ，雙方因融資融券所生權利義務應按原告之業務操作辦法及有關法令規章之規定
    辦理，原告乃依證券金融事業管理規則第十九條第一項第一款之規定，通知被告
    償還融資借款並取回融資買進之股票，以結清融資關係，未獲置理，為此起本件
    訴訟，依借貸契約關係請求被告清償部分借款本金五十五萬元、利息及違約金。
二、目前國內股票交易實務之運作，投資人不必事先填寫買賣委託書，而可以單純透
    過電話向證券營業員下單買賣股票，是一般投資人必定妥善保管個人所有之印鑑
    及存摺，以避免他人因知道個人股票交易帳號而直接冒名下單。此與最高法院七
    十年台上第六五七號判例所指單純將印章交付與他人委託辦理特定事項之情形，
    尚屬有間。本件被告既受營業員甲○○之邀開立證券信用交易戶，並親自簽名於
    本件系爭融資融券契約書上，及提供開戶必備資料予原告，原告亦已收受之，足
    證兩造間之證券信用交易融資融券契約已達成合意。而被告既於開戶後未即將印
    鑑、存摺取回，置於營業員甲○○處，即屬授權營業員甲○○基使用系爭帳戶，
    否則亦該當於表見代理之情形。準此，無論本件係有權代理抑或表見代理，被告
    均應為其授權行為，負契約清償之責。
三、另被告帳戶中有價證券買賣交易明細，其早於八十七年八月十九日起即以融資方
    式連續多次長期買進與本件系爭股票相同種類之「金緯」、「楠梓電」、「台達
    電」股票，數額總計更高達數百萬元之譜，且核本件系爭交易帳戶中主要買賣之
    股票，亦為「金緯」股票，此適足以證明被告自始即明知將帳戶交付予他人係專
    供拉抬買賣本件股票之用，顯見本件為極為明顯之「人頭帳戶」，被告自應為其
    明知而不為反對之表示之行為，負授權人之契約清償責任。
四、又原告於八十八年三月十二日與鄭雲生簽訂之協議書，係於被告買賣股票融資之
    行為之後，基於解決債務之需要而為；並查上開協議書係明定鄭雲生負「併存之
    債務承擔」責任，被告並不因此而得免責，故被告稱其非債務人，顯屬卸責。
五、依目前信用交易開戶實際作業方式，被告於八十七年七月十三日申請開立信用交
    易帳戶時即已填妥「開立證券信用交易帳戶申請表」、「融資融券契約書」及備
    妥相關證明文件交與證券公司開戶櫃台，此時經櫃台經辦初審符合開戶條件（此
    條件經證期會核定全國統一適用）即可進行信用交易，被告所稱融資融券契約日
    期，乃是本公司整理文件日期，此乃因證券公司與證券金融公司 (原告)分屬二
    家公司因內部作業及資料傳遞時所造成的時間差，事實上，信用交易早於七月十
    三日即可進行，被告也確實於八十七年八月十九日起融資買進多種股票。
參、證據：提出富邦證券金融股份有限公司開立證券信用交易帳戶申請表、融資融券
    契約書、客戶明細帳列印、富邦證券金融股份有限公司八十七年九月二十二日（
    87）富金業發第二九六號函、偉利證券總公司客戶交易明細表各一件（以上均影
    本）為證，並聲請向偉利證券股份有限公司（即陽明證券股份有限公司）函調被
    告買進系爭股票之買進委託書、交割憑單、開戶文件、股款交割帳戶資料。
乙、被告方面：
壹、聲明：
一、駁回原告之訴及其假執行之聲請。
二、如受不利判決，請准供擔保免予假執行。
貳、陳述：
一、本件被告係應任職偉利證券公司之表弟甲○○邀請，在偉利證券公司申請開戶，
    當時因甲○○向被告聲稱：公司剛開業，伊需要開戶業績，被告只須申請開戶，
    不必實際買賣股票云云，被告不疑有他始同意開戶；被告當時係在甲○○提供之
    表格上簽章，並不知有本件融資融券契約書夾雜其中，故被告自始亦無與原告成
    立融資關係之意思，本件兩造間並無消費借貸之關係存在。況依原告所提出之融
    資融卷契約書第四條第二項記載：「乙方（即原告）融資之金額，以甲方（即被
    告）買進證券之成交價格，按融資比率核貸之」等語，更可見必須被告實際有買
    進融資，原告相對予以核貸，借貸關係始能成立，本件被告無與原告成立借貸契
    約之合意，而被告亦未買進股票，是兩造間並無消費借貸之關係存在。
二、詎甲○○竟私下將被告之帳戶提供與鄭雲生融資買進股票，被告全不知情，有關
    金緯股票共計二十七萬股，實係訴外人鄭雲生未經被告同意或授權而使用系爭帳
    戶，且鄭雲生因買進上開股票發生違約，曾與原告於八十八年三月十二日達成償
    還之協議，可見原告亦知系爭股票非被告所買進，被告之系爭信用帳戶遭訴外人
    鄭雲生冒用。而外人鄭雲生為金緯公司負責人，挪用公司資金，利用不知情人頭
    戶買賣金緯股票一事，亦經台灣士林地方法院八十八年訴字一八○號鄭雲生違反
    證券交易法案件刑事判決所認定，足證系爭股票確非被告所買入。另證券商或營
    業員依法均不得接受非本人下單買賣股票，而買賣股票是否由客戶本人下單，技
    術上並非不能稽核查考，故偉利證券公司及其營業員執行原告委託之事務時，未
    盡善良管理人之注意義務，原告理應向偉利證券及甲○○求償，尤無理由在融資
    契約成立之前，不作任何審查即予以融資撥款。
三、原告與鄭雲生達成八十八年三月十二日之償還協議，約定鄭雲生負併存之債務承
    擔責任，被告提出此項協議，用意僅在證明系爭股票為鄭雲生所買進（因係其買
    進，故出面承擔債務）。且依兩造間之融資融券契約書第六條約定，融資人一旦
    有未依規定期限清償，或未補繳融資差額等情事，原告即應委託證券商在證券市
    場處分融資人提供之擔保即系爭股票，且處分擔保品時必須於每一營業日繼續委
    託申報，至成交為止，並不因有他人為並存債務承擔，而作不同處理；反觀上開
    償還協議，原告卻因鄭雲生承擔債務，而有條件同意停止處分擔保品，益見原告
    明知系爭股票乃鄭雲生所買進，始違反融資契約而為變通。況該協議書第四條第
    二項尚約定：「乙方（即鄭雲生）同意，除第六條第三項之約定外，就如附表一
    所示之融資股票，作為乙方負擔本件債務之擔保；其作業依法處理」等語。為鄭
    雲生如僅係單純出面承擔債務，對系爭股票應無任何權利，本無從以之作為承擔
    債務之擔保；今原告非但不依融資融券契約書第六條處分股票，甚且進一步同意
    以系爭股票擔保鄭雲生之債務，顯見其真意已經將鄭雲生當作償還本件債務之為
    一對象，自不得再對被告求償。
四、本件信用交易帳戶係被告透過偉利證券公司向原告申請開立，故原告與偉利證券
    之間必然簽訂有融資融券代理契約。唯依該融資融券代理契約書第一條第一款第
    二目約定，原告僅係委任證券商辦理「投資人開立信用交易帳戶，相關文件書表
    之檢查及轉送」，顯不包括代理訂立開戶契約，此點對照該契約書第二條所定代
    理權授與之事項，未包含簽訂開戶契約甚明。準此，有關申請開立信用交易帳戶
    之手續，雖係先至偉利證券公司辦理，仍須經偉利證券公司將各項文件書表轉送
    於原告，並由原告審核通過同意開戶後，系爭融資契約關係始能成立，而原告主
    張之融資日期為八十七年九月八日及九日（按即交割日），依此推算，系爭股票
    下單買進之日期應分別為同年九月五日（九月六日為周日）及七日，但原告提出
    之融資融券契約書所載訂約日期，卻為同年九月九日；故系爭股票在融資契約簽
    訂之前即以買進，而原告亦在契約成立前支付融資款，則該款項自非基予融資關
    係所為給付，原告自不得向被告請求返還，而由此亦可徵原告對開戶審核顯有瑕
    疵，其主張與被告成立融資契約關係云云，要無可採。
參、證據：提出協議書、承諾書、臺灣士林地方法院八十八年訴字第一八○號刑事判
    決、刑事補充自首狀、融資融券代理契約書各一件（均影本）為證，並聲請訊問
    證人甲○○。
      理      由
一、本件原告起訴主張：被告向原告申請設立信用帳號八七一○─一一四之帳戶，從
    事股票之融資融券信用交易，同時訂立融資融券契約書，嗣被告因於偉利證券公
    司買進「金緯」股票共計二十七萬股，先後向原告融資共計七百四十萬八千元，
    嗣前開股票於八十八年元月二十日變更為全額交割股，原告依約通知被告償還融
    資借款並取回融資買進之股票，以結清融資關係，惟未獲置理，為此起本件訴訟
    ，依借貸契約關係請求被告部分清償借款五十五萬元、利息及違約金等情，被告
    則以：伊應任職偉利證券公司營業員之表弟甲○○邀請，在偉利證券公司申請開
    戶，當時因甲○○稱：公司剛開業，需要開戶業績，被告只須申請開戶，不必實
    際買賣股票云云，伊不疑有他始同意開戶，實則自始無與原告成立融資關係之意
    思，亦未買進股票，是兩造間並無消費借貸之關係存在。有關金緯股票共計二十
    七萬股，實係甲○○私下將伊之帳戶提供與鄭雲生融資買進股票，伊全不知情，
    訴外人鄭雲生未經伊同意或授權而使用系爭帳戶，且原告於八十八年三月十二日
    尚與鄭雲生就買進上開股票違約一事，達成償還之協議，可見原告亦知系爭股票
    非被告所買進，係遭訴外人鄭雲生冒用。另證券商或營業員依法均不得接受非本
    人下單買賣股票，故偉利證券公司及其營業員執行原告委託之事務時，未盡善良
    管理人之注意義務，原告理應向偉利證券及甲○○求償。而本件融資融券契約書
    所載訂約日期，為八十七年九月九日，而原告主張之融資日期竟為八十七年九月
    八日及九日（按即交割日），依此推算，系爭股票下單買進之日期應分別為同年
    九月五日（九月六日為周日）及七日，故系爭股票在融資契約簽訂之前即以買進
    ，而原告在契約成立前支付融資借款，則該款項顯非基予融資關係所為給付，原
    告自不得向被告請求返還等語，資為抗辯。
二、經查，本件被告於八十七年間向原告申請設立信用交易帳戶（帳號八七一○─一
    一四）並簽定融資融券契約書一事，為兩造所不爭執，且有開立證券信用交易帳
    戶申請表、融資融券契約書等件，在卷足憑，自堪信為真實。至原告另主張被告
    於八十七年九月八日、九日向原告為融資貸款，共計七百四十萬八千元一節，則
    為被告所否認，且以前揭詞情置辯，是本件首應審酌者厥為：兩造有無成立七百
    四十萬八千元融資貸款契約之合意，茲論述如下：
（一）、本件原告主張兩造間存立融資貸款契約，無非以(1)被告於系爭融資融券契約
        書上親自簽名，及提供開戶必備資料予原告，原告亦已收受之，故兩造間之
        證券信用交易融資融券契約已達成合意。(2)被告於開戶後未將印章、存摺取
        回，仍由營業員甲○○保管，顯以實際行為默示同意他人使用，並預見其行
        為之效果而願承擔之，否則亦該當於表見代理，應負授權人之責。(3)另核被
        告帳戶中有價證券買賣交易明細，其早於八十七年八月十九日起即以融資方
        式連續多次長期買進與本件系爭股票相同種類之「金緯」、「楠梓電」、「
        台達電」股票，數額總計更高達數百萬元之譜，且核本件系爭交易帳戶中主
        要買賣股票，亦為「金緯」股票，故被告自始即明知將帳戶交付予他人係專
        供拉抬買賣本件股票之用，被告自應為其明知而不為反對之表示之行為，負
        授權人之責任為據，然查：
    １、「立融資融券契約書人乙○○（以下稱甲方），茲承：：之介紹，向富邦證
        券金融股份有限公司（以下稱乙方）開立信用帳戶，辦理有價證券買賣融資
        融券，特簽訂本契約書，並承諾遵守左列各條款：：」為系爭融資融券契約
        書前言所明載，揆諸上開前言意旨，本件系爭融資融券契約書之簽立，僅係
        就日後兩造如成立融資融券契約時，應共同遵守之一般規定，預為協商並合
        意立據，俾便遵行，以免逐次就具共通性之一般規定立約規範之不便而為；
        且本件遍觀上開契約書各條款，並未就借貸款項或證券數額之契約必要之點
        予以約定，是兩造就契約必要之點意思表示尚無合致，自難執兩造八十七年
        七月十三日簽訂融資融券契約書，謂兩造間就各該融資消費貸款契約已有合
        意。此外參諸原告為辦理有價證券買賣融資融券，自行擬訂報經證期會核定
        之融資融券業務操作辦法第七條規定：「委託人（指證券投資人）申請融資
        融券，應先洽由代理證券商之介紹，與本公司簽訂融資融券契約，並開立信
        用帳戶後，始得委託該代理證券商進行融資融券交易。」，益徵被告係於有
        融資購買股票之需時，始逐次逐筆委託該代理證券商與原告成立融資借貸契
        約一事為真，原告執兩造於各該具體融資借貸契約成立前就共通性之一般規
        定預為約定所簽立之融資融券契約書，欲證兩造就八十七年九月八日、九日
        之七百四十萬八千元之款項，有融資貸款之合意，即無可採。
    ２、又有關證券金融業者辦理融資融券業務、證券投資人向證券金融業者申辦有
        價證券買賣融資貸款者，依規須委由證券商代理為之（證券金融事業管理規
        則第六條「證券金融事業辦理有價證券買賣融資融券之對象，以在證券商開
        戶買賣證券之委託人（以下簡稱委託人）為限。證券金融事業辦理有價證券
        買賣融資融券，應與證券商簽訂代理契約，並報證期會核定。」、原告自訂
        報請主管機關核備之富邦證券金融股份有限公司融資融券業務操作辦法第二
        條、第三條第一項、第七條第一項規定：「本公司融資融券對象，以在證券
        商開戶買賣證券之委託人（以下稱委託人）為限。」、「本公司融資融券，
        應與證券商簽訂代理契約，並報請證管會核定。」、「委託人申請融資融券
        ，應先洽由代理證券商之介紹，與本公司簽訂融資融券契約，並開立信用帳
        戶後，始得委託該代理證券商進行融資融券交易。」規定參照）；另參酌
        原告委任證券商代理融資融券業務之融資融券代理契約書之第一條委任事項
        部分明載「：：（二）投資人融資融券、清償融資融券：：事項」等語；(2)
        ，訴外人偉利證券公司於兩造間系爭融資融券契約書之代理證券商欄簽署確
        認（卷附融資融券契約書參照）等情，是本件系爭融資貸款契約，係訴外人
        偉利證券公司經原告授權代理辦理一節，即足認定。
    ３、次按民法第一百零五條明定「代理人之意思表示，因其意思欠缺、被詐欺、
        被脅迫，或明知其事情或可得而知其事情，致其效力受影響時，其事實之有
        無，應就代理人決之。」又「使用人係為本人服勞務之人，本人藉使用人之
        行為輔助以擴大其活動範圍，與本人藉代理人之行為輔助者相類，且使用人
        為本人所為之意思表示，即為本人之意思表示，故使用人為本人所為之意思
        表示，因其意思欠缺、被詐欺、被脅迫或明知其事情，或可得而知其事情，
        致其效力受影響時，宜類推適用民法第一百零五條規定，其事實之有無，應
        就使用人決之。」最高法院九十年度台上字第四號判決要旨參照，據此，代
        理人之使用人代理本人所為之意思表示，因其意思欠缺、被詐欺、被脅迫，
        明知其事情或可得而知其事情，致其效力受影響時，其事實之有無，應就使
        用人決之，自不待言。本件偉利證券公司為原告辦理融資融券業務之代理人
        ，營業員甲○○則為偉利證券公司辦理融資融券業務之使用人，據此，甲○
        ○為偉利證券公司代理本人（即原告）辦理融資貸款業務，其為本人（即原
        告）所為融資貸款之意思表示是否有欠缺、被詐欺、被脅迫、明知或可得而
        知其事情等情，其事實之有無，揆諸前揭說明，自應就代理人（即偉利證券
        公司）之使用人（即營業員甲○○）決之。而查，本件訴外人偉利證券公司
        營業員甲○○就被告辦理股票交易、融資貸款時，明知被告無為交易股票、
        融資貸款七百四十萬八千元之意，亦無授權其為之舉等情，業據偉利證券公
        司之營業員甲○○到庭結證稱：「因為當時公司新開幕會要求營業員去爭取
        開戶的客戶，我有主動要求被告開戶：：」、「：：之後公司金緯公司董事
        長鄭雲生要護盤，與偉利公司高層有協議，所以偉利公司要求我們提供帳戶
        給金緯公司董事長鄭雲生操作股票，當時鄭雲生保證要如期交割（後來也確
        實有如期交割），所以我提供被告乙○○的證券信用交易戶頭及銀行帳戶給
        公司。當時因為用融資方式買進金緯股票，故鄭雲生只繳交自備款，其餘部
        分由富邦代墊：：」、「我事前並沒有把將乙○○戶頭提供鄭雲生使用這件
        事告訴被告。被告是在事發之後八十八年一月富邦公司追償代墊款之時，因
        富邦寄發催告函才知道這件事。」等語無訛，是偉利證券公司代理原告辦理
        融資貸款時，使用人既明知被告無貸款之意，兩造間無成立系爭七百四十萬
        八千元融資貸款之合意，則該消費借貸契約無由成立，從而，類推適用民法
        第一百零五條規定，原告即不得執未有效成立之融資貸款契約，請求被告依
        契約負清償借款之責。
    ４、至原告主張：被告於開戶後未將印章、存摺取回仍由營業員甲○○保管，顯
        然被告於交付之際，即以實際行為默示同意他人使用之情事，並預見其行為
        之效果而願承擔之，營業員甲○○基於被告授權其使用系爭帳戶所為之有權
        代理行為，否則亦有表見代理之情形云云，為被告所否認。而查：
    (1)、本件被告係因辦理委託證券商買賣證券、開立證券信用交易帳戶、櫃檯買賣
        有價證券開戶、銀行開戶事宜，交付印鑑章予證券商偉利證券公司營業員甲
        ○○，已如前述，而甲○○於取得各該帳戶存摺後，雖未將印鑑、存摺返還
        交付被告，惟本件融資貸款（消費借貸）契約與委託買賣股票契約、消費寄
        託契約（辦理股票價款交付、收受之銀行存款帳戶）究屬獨立有別，印鑑、
        存摺或與帳戶存款領取、股票交割等事相關，惟融資貸款（消費借貸）契約
        僅須契約當事人有消費借貸之合意，貸與人交付借款（或依借款人之指示方
        式交付），契約即成立生效，無須持印鑑、存摺憑辦，是印鑑、存摺之持有
        與融資貸款（消費借貸）契約究無直接、必然之關係，而本件融資貸款之聲
        請，原告亦自認僅須被告以電話告知即可為之，是印鑑、存摺未取回一事，
        自難逕謂之為融資貸款代理權授與之表示。
    (2)、又按「由自己之行為表示以代理權授與他人，或知他人表示為其代理人而不
        為反對之表示者，對於第三人應負授權人之責任。」固為民法第一百六十九
        條所明定，惟如前所述，被告未收受交易帳單，無從得知他人表示為其代理
        人而為融資貸款。而表見代理立法旨在保護交易之安全，由自己之行為表示
        以代理權授與他人者，對於第三人應負授權人之責任，必須本人有表見之事
        實，足使第三人信該他人有代理權之情形存在，始足當之，我國人民將自己
        印章交付他人，委託該他人辦理特定事項者，比比皆是，倘持有印章之該他
        人，除受託辦理之特定事項外，其他以本人名義所為之任何法律行為，均須
        由本人負表見代理之授權人責任，未免過苛（最高法院六十年台上字第二一
        三○號、七十年台上字第六五七號判例參照），本件原告代理人證券商偉利
        證券公司代理（由其使用人營業員甲○○為之）原告而為系爭七百四十萬八
        千元融資貸款時，明知被告未委託證券商偉利證券公司（或營業員甲○○）
        代向原告為融資貸款，亦無與原告成立融資消費借貸契約之合意，原告之代
        理人即證券商偉利證券公司無因被告印鑑、存摺未取回，而有誤信被告授與
        代理權予己（即證券商偉利證券公司）之可能，從而，依前揭民法第一百六
        十九條但書「第三人明知其無代理權或可得而知者，不在此限。」規定，原
        告自無從主張本件系爭契約有表見代理之適用，進而主張被告就系爭融資貸
        款契約，應負授權人責任之餘地。至於原告撥款七百四十萬八千元至被告帳
        戶，或因與第三人（訴外人鄭雲生）合意成立融資貸款契約，受第三人之指
        示以為交付，或因證券商（或證券商之使用人）之違反代理契約義務之行為
        等等原因所致，然均與被告無涉，尚難執之以為對原告有利之證明。
    ５、原告另主張：被告帳戶早於八十七年八月十九日起即以融資方式連續多次長
        期買進「金緯」、「楠梓電」、「台達電」股票，數額總計高達數百萬元，
        是被告自始即明知將帳戶交付予他人係專供拉抬買賣本件股票之用，被告自
        應為其明知而不為反對之表示之行為，負授權人之責任云云，惟「：：開戶
        後核發普通證券交易存摺及銀行存摺、印鑑章都放在我這邊，我沒拿給她（
        指被告）。：：之後金緯公司董事長鄭雲生要護盤，與偉利公司高層有協議
        ，所以偉利公司要求我們提供帳戶給金緯公司董事長鄭雲生操作股票，：：
        所以我提供被告乙○○的證券信用交易戶頭及銀行帳戶給公司，我事前並沒
        有把將乙○○戶頭提供鄭雲生使用這件事告訴被告。被告是在事發之後八十
        八年一月富邦公司追償代墊款之時，因富邦寄發催告函才知道這件事。」、
        「（不是都有寄對帳單給被告嗎？）沒有。對帳單寄交方式有自取及寄送兩
        種方式，被告乙○○帳戶之交易對帳單沒有寄給被告，被告也不知道他的戶
        頭有人進出買賣，都是由我從公司拿走，所以並沒有寄給被告。」、「（被
        告戶頭不只金緯股票進出，被告是否有用系爭帳戶自行買賣其他股票？）沒
        有。除了鄭雲生使用買進金緯股票部分外，其他是公司提供給其他客戶使用
        ，而且我自己也有使用他帳戶買賣股票，：：我沒有告訴被告乙○○。」等
        情，既經證券商偉利證券公司營業員甲○○到庭證述屬實，是被告辯稱伊不
        知情，系爭信用帳戶遭訴外人鄭雲生冒用等語，即非無據。至被告雖於開戶
        申請書有關買賣對帳單寄送方式欄下勾選「寄到本人
        券公司未將被告帳戶下之股票買賣對帳單寄交被告，既經證人甲○○證述明
        確，此外原告復未舉證證明偉利證券公司業將股票買賣對帳單寄交被告
        地址，被告明知他人以其帳戶買賣股票，而未為反對，則原告主張被告明知
        而不為反對之表示，應負授權人之責任云云，亦無可取。
（二）、綜上所述，本件系爭融資貸款契約，因兩造無締約之合意而未成立，從而，
        原告依消費借貸法律關係，訴請被告清償借款之一部五十五萬元、遲延利息
        及違約金，洵屬無據，應與其假執行之聲請併予駁回。
三、本件因事證已臻明確，兩造其餘攻擊、防禦方法及所為之立證，經核與判決之結
    果不生影響，無庸逐一論述，併予敘明。
四、結論：原告之訴為無理由，依民事訴訟法第七十八條，判決如主文。
中      華      民      國    九十二    年      九      月    三十    日
                              民事第四庭  法  官  周玫芳
右為正本係照原本作成。
如不服本判決，應於判決送達後二十日內，向本院提出上訴狀。
中      華      民      國    九十二    年      九      月    三十    日
                                          書記官  郭麗琴


司法院資訊處製作；財團法人民間司法改革基金會備份。
